# 请教陈版，关于处置子公司丧失控制权合并报表处理

提问人：shengmeiqin 时间：2017-03-14 23:04:31
2015 年 2 月，A公司与B公司成立C公司，A公司投资 210 万元，持股比例为70%， 2016 年 2 月 28 日，A公司将其持有C公司的40%的股权转让给自然人，转让金额 120 万元，丧失对C公司的控制权，丧失控制权日C公司的净资产为-1,680,267.04 元，未分配利润-4,080,267.04元,请问陈老师，个别报表和合并报表如何处理？

回答人：chenyiwei
该转让的原因？为何将净资产为负数的子公司按投资原价转让其股权？受让方自然人与A公司及其大股东以及B公司是什么关系？

提问人：shengmeiqin 时间：2017-03-15 15:57:22
受让自然人是A公司控股股东，属于关联方交易

回答人：chenyiwei
这种交易是否显失公允？如果不公允，则交易价款与标的股权公允价值的差额应计入资本公积（包括在个别报表和合并报表层面）；
同时合并报表层面对剩余股权按公允价值重新计量。